【裁判字號】    89,訴,1128
【裁判日期】    891003
【裁判案由】    債務人異議之訴
【裁判全文】
臺灣桃園地方法院民事判決  八十九年度訴字第一一二八號
    原      告  甲○○
    訴訟代理人  劉竭輝?
    被      告  彰化商?
    法定代理人  乙○○
    訴訟代理人  丙○○
右當事人債務人異議之訴間事件，本院判決如左：
    主    文
原告之訴駁回。
訴訟費用由原告負擔。
    事    實
甲、原告方面：
一、聲明：鈞院八十九年度民執全字第一二六六號假處分執行事件，就原告所有座落
    桃園縣中壢市○○段八三五之八地號，面積七十八平方公尺，權利範圍四分之一
    基地，暨該基地上第一一三五建號，門牌號碼中壢市○○○路一０三號一樓，面
    積七十三點七五平方公尺，權利範圍全部之建物，所為之強制執行程序應予撤銷
    。
二、陳述：
（一）按執行名義無確定判決同一效力者，於執行名義成立前，如有債權不成立或消
      滅或妨礙債權人請求之事由發生，債務人亦得於強制執行程序終結前提起異議
      之訴，強制執行法第十四條第二項定有明文。
（二）兩造間並無債權債務關係，此由八十九年度民執全字第一二六六號假處分執行
      事件卷內所附證物：本票、約定書、保證書可資佐證。而座落桃園縣中壢市○
      ○段八三五之八地號，面積七十八平方公尺，權利範圍四分之一基地，暨該基
      地上第一一三五建號，門牌號碼中壢市○○○路一０三號一樓，面積七十三點
      七五平方公尺，權利範圍全部之建物，為原告所有，有該土地及建物謄本可資
      參考。原告就上開土地及建物既為所有權人，而被告對原告並無債權，竟以八
      十九年度全字第一九八七號民事裁定為執行名義，狀請鈞院遽予強制執行，嚴
      重影響原告之權利，請求鈞院判決撤銷該強制執行程序。
三、證據：提出中壢市○○段八三五之八地號土地登記謄本、中壢市○○段一一三五
    建號建物登記謄本、房屋稅繳款書等為證，並請求調閱八十九年度民執全字第一
    二六六號執行卷宗。
乙、被告方面：
一、聲明：原告之訴駁回。
二、陳述：
（一）因訴外人國技冷熱空調股份有限公司於民國八十七年二月四日，邀同另一訴外
      人李張阿招（即係爭不動產之贈與人）為連帶保證人，向被告借款新台幣一百
      八十萬及三百萬元，嗣後，訴外人國技冷熱空調股份有限公司未依約償還該筆
      借款，而李張阿昭為連帶保證人，自應負連帶償還之責，竟將其所有之系爭不
      動產贈與原告，有害被告之債權。
（二）被告於聲請系爭假處分後，已提起本案訴訟，請求依民法第二百四十四條第一
      項之規定，撤銷訴外人李張阿招即被告之債務人與原告間之贈與行為，並將系
      爭不動產以贈與為原因所為之所有權移轉登記予以塗銷，業經鈞院以八十九年
      度訴字第一一０三號獲判勝訴在案。原告並無足以排除八十九年度民執全字第
      一二六六號強制執行程序之事由。
三、證據：提出八十九年訴字第一一０三號判決影本一份為證。
    理    由
一、原告主張其並未對被告負有債務，爰依強制執行法第十四條第二項之規定提起債
    務人異議之訴，請求撤銷八十九年度民執全字第一二六六號假處分執行程序等語
    。被告則以訴外人李張阿招將系爭不動產贈與原告，致有害其債權，該贈與及所
    有權移轉行為應予撤銷，並將以贈與為原因之所有權移轉登記塗銷，為保全強制
    執行，方聲請假處分原告之財產資為抗辯。
二、按假處分係保全強制執行方法之一種，原為在本案請求尚未經判決確定以前，預
    防將來債權人勝訴後，因請求標的之現狀變更，有日後不能強制執行或甚難執行
    之虞者而設，故債權人聲請假處分所主張之權利，債務人對之有所爭執者，應於
    現在或將來有訴訟擊屬時，請求法院為本案之判決，以資解決，尚非聲請假處分
    時，先應解決之問題，此有六十九年台抗字第七十二號判例意旨可參。又假處分
    為保全程序而非確定私權之訴訟程序，法文所謂債權人者，係主張債權之人而言
    ，至所主張之債權能否成立或確實存在，則非保全程序所得審認之問題。經查，
    原告主張其非被告之債務人，兩造間無債權債務關係，被告不得對原告所有財產
    為假處分云云，固據提出土地及建築改良物登記簿謄本為證，惟被告辯稱：伊已
    起訴請求撤銷原告與訴外人李張阿招之贈與行為及塗銷所有權移轉登記，並經獲
    判勝訴等語，提出本院八十九年訴字第一一０三號判決為證，且為原告所是認，
    雖該判決尚未確定，然被告對原告主張權利，則已符合保全程序中對「債權」之
    定義。另假處分之執行名義，無確定私權之效果，且依民事訴訟法第五百三十三
    條準用第五百三十條第一項之規定，假處分之原因消滅或其他命假處分之情勢變
    更者，債務人得聲請撤銷該項假扣押裁定，故對於假處分本已不得提起債務人異
    議之訴；況原告以被告對其無借款債權為由請求撤銷本院八十九年度民執全字第
    一二六六號假處分執行程序，惟被告對原告有保全程序所指稱之債權存在，從而
    ，原告之請求即屬無據，應予駁回。
三、據上論結，本件原告之訴為無理由，依民事訴訟法第七十八條判決如主文。
中      華      民      國      八十九      年      十      月    三    日
                                        臺灣桃園地方法院民事第二庭
~B法      官  林孟宜
右為正本係照原本作成
如對本判決上訴須於判決送達後廿日內向本院提出上訴狀
中      華      民      國      八十九    年        十      月    三    日
~B書  記  官  姜國駒


司法院資訊處製作；財團法人民間司法改革基金會備份。
